臺灣臺南地方法院刑事判決
111年度易字第326號
公  訴  人  臺灣臺南地方檢察署檢察官
被      告  黃莑竣



上列被告因竊盜案件，經檢察官提起公訴（110年度營偵字第236
1號），被告就被訴事實為有罪之陳述，本院裁定進行簡式審判
程序，判決如下：
    主  文
黃莑竣共同犯攜帶兇器竊盜罪，累犯，處有期徒刑玖月。
未扣案之犯罪所得新臺幣捌佰元沒收，於全部或一部不能沒收或
不宜執行沒收時，追徵其價額。
    事實及理由
一、本件除犯罪事實欄所載「黃莑竣前因公共危險及竊盜等案件
    ，接續執行有期徒刑1年4月及1年，於民國108年8月28日縮
    短刑期假釋出監，甫於109年7月19日縮刑期滿執行完畢」補
    充更正為「黃莑竣前因①肇事逃逸、竊盜等案件，經法院裁
    定應執行有期徒刑1年4月確定，及因②竊盜等案件，經法院
    裁定應執行有期徒刑1年、拘役120日確定，而①、②之罪接續
    執行，於108年8月28日假釋出監，嗣經撤銷假釋，於110年1
    0月29日入監執行殘刑6月22日，目前在監執行中。」，及於
    證據欄補充：「被告黃莑竣於本院審理時之自白」外，其餘
    之犯罪事實及證據均引用本件起訴書之記載（如附件）。
二、論罪科刑：
(一)按刑法第321條第1項第3款之攜帶兇器竊盜罪，係以行為人
    攜帶兇器竊盜為其加重條件，此所謂兇器，其種類並無限制
    ，凡客觀上足對人之生命、身體、安全構成威脅，具有危險
    性之兇器均屬之，且祇須行竊時攜帶此種具有危險性之兇器
    為已足，並不以攜帶之初有行兇之意圖為必要（最高法院79
    年台上字第5253號判例要旨參照）。查被告所使用之剪刀，
    屬質地堅硬具有相當鋒利程度之金屬器具，若持以攻擊人體
    ，自能成傷，客觀上自足以對人之生命、身體、安全構成威
    脅，顯為具有危險性之兇器無訛。核被告所為，均係犯刑法
    第321條第1項第3款之攜帶兇器竊盜罪。被告與王崐釧就上
    開犯行，有犯意聯絡及行為分擔，應論以共同正犯。
(二)被告所犯①、②之罪係由檢察官各別簽發執行指揮書接續執行
    ，自屬得各別獨立執行之刑，其中①罪之執行期間自107年1
    月31日起至108年5月16日止，已於上開核准假釋前執行期滿
    ，自應認①罪已執行完畢，有臺灣高等法院被告前案紀錄表
    在卷可稽，則其於有期徒刑執行完畢後5年內，故意再犯本
    件有期徒刑以上之罪，為累犯，且前案同為竊盜犯行，顯見
    被告未能改正其惡習，且對刑罰反應力較為薄弱，應依刑法
    第47條第1項規定加重其刑。
(三)爰審酌被告另有數次竊盜前科，卻不知有所警惕，仍再犯本
    案犯行，實屬不該，復參酌其坦承犯行之犯後態度，及其係
    國中畢業、曾從事土水工作、未婚之智識程度、生活狀況等
    一切情狀，量處如主文所示之刑。
三、本案變賣所得現金新臺幣800元，均由被告取得，雖未扣案
    ，仍應依刑法第38條之1第1項前段規定宣告沒收之，且依同
    條第3項規定，於全部或一部不能沒收或不宜執行沒收時，
    追徵其價額。又被告所用剪刀及石頭，均未扣案，核其性質
    亦無藉由剝奪其所有可達預防並遏止犯罪之作用，且若予宣
    告沒收或追徵，亦欠缺刑法上之重要性，爰不予宣告沒收之
    。
據上論斷，應依刑事訴訟法第273條之1第1項、第299條第1項前
段、第310條之2、第454條第2項，判決如主文。
本案經檢察官許家彰偵查起訴、檢察官莊士嶔到庭執行職務。
中　　華　　民　　國　　111 　年　　4 　　月　　25　　日
　　　　　　　　　刑事第十五庭  法　官　莊政達
以上正本證明與原本無異。
如不服本判決應於收受本判決後20日內向本院提出上訴書狀，並
應敘述具體理由。其未敘述上訴理由者，應於上訴期間屆滿後20
日內向本院補提理由書狀（均須按他造當事人之人數附繕本）「
切勿逕送上級法院」。 　　　　　　　　　　　　　　　　　
  　　　　　　　　　　　　　　　書記官　歐慧琪
中　　華　　民　　國　　111 　年　　4 　　月　　25　　日
附錄本案論罪科刑法條:
中華民國刑法第321條
犯前條第 1 項、第 2 項之罪而有下列情形之一者，處 6 月以
上 5 年以下有期徒刑，得併科 50 萬元以下罰金：
一、侵入住宅或有人居住之建築物、船艦或隱匿其內而犯之。
二、毀越門窗、牆垣或其他安全設備而犯之。
三、攜帶兇器而犯之。
四、結夥三人以上而犯之。
五、乘火災、水災或其他災害之際而犯之。
六、在車站、港埠、航空站或其他供水、陸、空公眾運輸之舟、
    車、航空機內而犯之。
前項之未遂犯罰之。
　　　
【附件】
臺灣臺南地方檢察署檢察官起訴書
                                   110年度營偵字第2361號
　  被      告  黃莑竣  男　00歲（民國00年0月0日生）
　　　　　　　　　　　　住○○市○○區○○里○○0○0號
　　　　　　　　　　　　（另案於法務部矯正署臺南監獄臺南
                        分監執行中）
　　　　　　　　　　　　國民身分證統一編號：Z000000000號
上列被告因竊盜案件，已經偵查終結，認應提起公訴，茲將犯罪
事實及證據並所犯法條分敘如下：
        犯罪事實
一、黃莑竣前因公共危險及竊盜等案件，接續執行有期徒刑1年4
    月及1年，於民國108年8月28日縮短刑期假釋出監，甫於109
    年7月19日縮刑期滿執行完畢，猶不知悔改，110年10月22日
    上午11時18分許前之某時，與王崐釧（所涉竊盜犯行部分業
    經法院判處有期徒刑7月）共同騎乘車牌號碼000-000號普通
    重型機車，至位在臺南市新營區東山五路與東平街口，見設置
    於上址之電線無人看管，竟與王崐釧基於竊盜之犯意聯絡，
    持客觀上對人生命、身體足以構成威脅之剪刀及石頭，先以
    石頭將包覆電線之塑膠管打破，嗣持剪刀將電線剪斷，此方
    式竊取電線3條，得手後變賣得款約新臺幣800元。
二、案經臺南市政府警察局新營分局報告偵辦。
        證據及所犯法條
一、上開犯罪事實業經被告黃莑竣於警詢及偵訊時坦承不諱，核
    與證人即同案被告王崐釧、證人邱信富證述情節相符，並有
    現場照片4張在卷可稽，被告犯行堪以認定
二、核被告所為係犯刑法係犯刑法第321條第1項第3款之攜帶兇
    器竊盜罪嫌。再被告有犯罪事實欄所載犯罪科刑及執行情形
    ，曾受有期徒刑之執行完畢，有本署刑案資料查註紀錄表在
    卷可參，其5年內故意再犯本件有期徒刑以上之罪，為累犯
    ，請依刑法第47條第1項之規定加重其刑。
三、依刑事訴訟法第251條第1項提起公訴。
　  此　致
臺灣臺南地方法院
中　　華　　民　　國　 111　　年　   2  　月    23    日
                            檢察官     許 家 彰
本件證明與原本無異　　　　　　　　　　　　　　　　　　　
中　　華　　民　　國　 111　　年　   3　　月　   3　  日
                            書記官     王 士 紳